【裁判字號】    99,易,2076
【裁判日期】    990818
【裁判案由】    妨害自由
【裁判全文】
臺灣臺北地方法院刑事判決              99年度易字第2076號
公  訴  人  臺灣臺北地方法院檢察署檢察官
被      告  甲○○
選任辯護人  姜明遠律師
上列被告因妨害自由案件，經檢察官提起公訴（99年度偵字第
15851號），本院判決如下：
    主  文
甲○○以加害財產之事，恐嚇他人致生危害於安全，累犯，處拘
役伍拾日，如易科罰金，以新臺幣壹仟元折算壹日。
    事  實
一、(一)甲○○前因違反毒品危害防制條例案件，經本院於民國97
      年12月8日以97年度易字第3061號判處有期徒刑5月，於98
      年3月23日易科罰金執行完畢。
    (二)詎甲○○仍不知悔改，因其友人許勝傑（另為不起訴處分
      ）與乙○○之友人潘俊霖有冷氣買賣之糾紛，許勝傑偕同
      甲○○及戴宏昌，於99年1月10日下午11時6分許，在臺北
      市○○區○○街49號1樓乙○○開設之店面前，與乙○○
      發生口角爭執，甲○○竟出於恐嚇之犯意，先以飲料罐砸
      向乙○○，並以手拉住乙○○之衣領，以加害財產之事，
      對乙○○及乙○○之配偶林秉璇恫稱：「以後開一天店，
      我們就砸一天。」使乙○○及林秉璇心生畏懼，致生危害
      於安全。
二、案經乙○○訴由臺北市政府警察局大安分局報告臺灣臺北地
    方法院檢察署檢察官偵查起訴。
    理  由
甲、程序部分：
一、本件為刑事訴訟法第376條第1、2款所列案件，依同法第284
    條之1前段規定，由法官1人獨任審判，合先敘明。
二、(一)按被告以外之人於審判外之言詞或書面陳述，除法律有規
      定者外，不得作為證據。又被告以外之人於審判外之陳述
      ，雖不符前4條之規定，而經當事人於審判程序同意作為
      證據，法院審酌該言詞陳述或書面陳述作成時之情況，認
      為適當者，亦得為證據，刑事訴訟法第159條第1項、第
      159條之5第1項定有明文。
    (二)查乙○○於警詢及檢察官訊問之筆錄；林秉璇、許勝傑之
      檢察官訊問筆錄，以及通聯紀錄查詢表，均為被告甲○○
      以外之人於審判外之言詞及書面陳述，惟被告及檢察官於
      本院審理時同意作為證據，本院揆諸前開法條規定，並審
      酌前開言詞及書面陳述作成時之情況，認為適當，自得作
      為證據，合先敘明。
乙、實體部分：
一、上開犯罪事實，業據被告於本院審理中坦承不諱，核與告訴
    人乙○○警詢及檢察官訊問之指述、暨林秉璇及許勝傑於檢
    察官訊問時陳稱情節相符，並有監視錄影器翻拍照片1份及
    通連紀錄查詢表1份附卷可憑，堪認被告自白與事實相符，
    本案事證明確，被告犯行堪以認定，應依法論科。
二、論罪科刑之理由：
    (一)被告以加害財產之事出言恐嚇告訴人乙○○及其配偶林秉
      璇，致其等心生畏懼，自已致生危害於他人。是核被告所
      為，係犯刑法第305條之恐嚇危害安全罪。且被告以一行
      為使告訴人及其配偶林秉璇二人受害，係一行為觸犯數罪
      名，依刑法第55條論以一罪。
    (二)又其前因違反毒品危害防制條例案件，經本院於97年12月
      8日以97年度易字第3061號判處有期徒刑5月，於98年3月
      23日易科罰金執行完畢，有臺灣高等法院被告前案紀錄表
      1份附卷可憑，其於前開徒刑執行完畢後5年內，故意犯本
      件有期徒刑以上之罪，為累犯，應依法加重其刑。
    (三)爰審酌被告有構成累犯之前科已如前述，其竟不知檢點行
      徑，竟因與乙○○之口角糾紛，不思以和平方式解決，而
      以飲料罐砸向乙○○、拉住乙○○衣領及出言「以後開一
      天店，我們就砸一天。」方式恐嚇乙○○及林秉璇，致其
      等心生畏懼，受有損失，惟被告犯後坦白承認，且已與乙
      ○○達成和解，此有和解書1份（99年度偵字第15851號卷
      第9頁）在卷，乙○○並表示其與其配偶林秉璇均原諒被
      告，希望給被告一個機會（見本院卷99年8月11日審理筆
      錄）等犯罪之動機、目的、手段及造成之損害等一切情狀
      ，量處如主文所示之刑，並諭知易科罰金之折算標準。
三、據上論斷，應依刑事訴訟法第299條第1項前段、第284條之1
    前段，刑法第305條、第55條、第41條第1項前段、第47條第
    1 項，刑法施行法第1條之1，判決如主文。
本案經檢察官郭力菁到庭執行職務
中    華    民    國    99    年    8     月    18    日
                  刑事第十三庭  法  官  李貞瑩
以上正本證明與原本無異。
如不服本判決應於收受送達後10日內向本院提出上訴書狀，並應
敘述具體理由；其未敘述上訴理由者，應於上訴期間屆滿後20日
內向本院補提理由書（均須按他造當事人之人數附繕）「切勿逕
送上級法院」。
                                書記官  陳鳳瀴
中    華    民    國    99    年    8     月    18    日
附錄本案論罪科刑法條
中華民國刑法第305條
（恐嚇危害安全罪）
以加害生命、身體、自由、名譽、財產之事，恐嚇他人致生危害
於安全者，處 2 年以下有期徒刑、拘役或 3 百元以下罰金。

司法院資訊處製作；財團法人民間司法改革基金會備份。
